臺灣宜蘭地方法院民事判決　　　　　　　 95年度訴字第111號
原　　　告　庚○○
　　　　　　　　　　　　號4樓.
訴訟代理人　辛○○
　　　　　　　　　　　　號
複　代理人　己○○
被　　　告　乙○○
　　　　　　大騰通運有限公司
法定代理人　戊○○
共　　　同
訴訟代理人　壬○○
複　代理人　丙○○
複　代理人　丁○○
上列當事人間請求侵權行為損害賠償事件，本院於96年1月2日言
詞辯論終結，判決如下：
    主  文
原告之訴駁回。
訴訟費用由原告負擔。
    事  實  及  理  由
一、原告起訴意旨：
(一)、緣被告乙○○為被告大騰通運有限公司（下稱大騰公司）之
    司機。於民國93年1月5日在省道台二線133 公里處，駕駛車
    號KS-623號營業半聯結車（下稱被告車），與原告所駕駛之
    車號6467-DF自小貨車（下稱原告車 ）發生車禍事故。事故
    發生後，原告受傷嚴重，包括頭部外傷併腦部出血、顏面撕
    裂傷、左上肢開放性骨折、胸部挫傷併血胸及肋骨骨折、鼻
    骨骨折併臉部撕脫傷及左側眼框內壁凹陷、左上眼瞼及淚管
    破裂，意識昏迷，迄今仍有記憶、認知等功能缺損併失智症
    狀，車禍發生2 年來住院手術治療多次，仍需定期回診追蹤
    治療。
(二)、查本件車禍發生之原因，乃被告乙○○駕駛半聯結車行經彎
    道時，違規駛越分向限制線而侵入原告車道，致與原告所駕
    自小貨車發生撞擊，原告並未駛越分向限制線。被告乙○○
    就本件車禍之發生顯有過失，自應依民法第184條第1項之規
    定，對原告負賠償責任。而被告乙○○受僱於被告大騰公司
    擔任司機，乙○○於執行駕駛職務時因過失而發生系爭車禍
    ，致原告受有傷害，被告大騰公司亦應依民法第188條第1項
    之規定，與被告乙○○對原告負連帶賠償之責。
(三)、原告因本件車禍所受損害之項目及金額如下：
１、醫療費用：原告因手術、治療，前後共住院6次（93年1 月5
    日急診送署立宜蘭醫院、93年1月5日至7 日轉至羅東博愛醫
    院、93年1月7日至21日轉至林口長庚醫院、及93年2月2日至
    7日、同年8月11日至19日、94年12月6日至8日於林口長庚醫
    院），計35天，並已至林口長庚醫院回診神經內科約30次、
    神經外科約21次、骨科及復健約50次、精神科約37次、眼科
    約10次，且依醫師診斷評估，神經內科、精神科必需每月回
    診接受治療，依平均餘命計算，仍需回診約209 次。估計回
    診所須醫療費、掛號費、交通費等，合計須新台幣（下同）
    600,000元。
２、看護費用：原告因本件車禍受傷後，陷於意識混亂、認知障
    礙，起居飲食須人全日照顧。原告於事故發生時年56歲，以
    台閩地區歷年簡易生命表男性平均壽命74歲計算，原告尚有
    18年餘命，再依勞工最低薪資189,600 元計算，原告受有看
    護費用之損害計3,412,800元。
３、勞動能力損失：原告因本件車禍事故，已終身無法工作，以
    原告於65歲退休計算，尚有9 年，再以最低薪資計算，原告
    受有勞動能力損失計1,706,400元。
４、非財產上損害：原告因本件車禍，受有重大傷害，終身無法
    自理生活，精神上受有重大損害，故請求賠償非財產上損害
    2,000,000元。
(四)、綜上所述，原告得向被告請求連帶賠償之金額為 7,709,200
    元，於扣除原告已受領之強制汽車責任保險金後，依民事訴
    訟法第244條第4項之規定，請求被告連帶賠償一部之3,000,
    000元。
(五)、爰為訴之聲明：被告應連帶給付原告3,000,000 元，及自起
    訴狀繕本送達被告之翌日起至清償日止，按週年利率5%計算
    之利息。
二、被告則均以：本件車禍事故之發生，係因原告駕車違規跨越
    分向限制線而發生，被告乙○○並無過失，此業經各鑑定單
    位鑑定明確，而經台灣宜蘭地方法院檢察署（下稱宜蘭地檢
    署）檢察官為不起訴處分確定，原告主張被告乙○○應負過
    失之責，及被告大騰公司應負連帶賠償責任，並無理由。爰
    為答辯聲明：請求駁回原告之訴。
三、本件兩造不爭執之事實，為被告乙○○為被告大騰公司之司
    機，於93年1月5日在省道台二線133公里處，駕駛車號KS-62
    3號營業半聯結車，與原告所駕駛之車號6467-DF自小貨車發
    生車禍事故。事故發生後，原告受傷嚴重，包括頭部外傷併
    腦部出血、顏面撕裂傷、左上肢開放性骨折、胸部挫傷併血
    胸及肋骨骨折、鼻骨骨折併臉部撕脫傷及左側眼框內壁凹陷
    、左上眼瞼及淚管破裂，意識昏迷，迄今仍有記憶、認知等
    功能缺損併失智症狀。上情並有道路交通事故現場圖、現場
    照片、診斷證明書等在卷可稽。故上開事實，自足認定為真
    實。
四、本件兩造之爭點，在於被告乙○○對於系爭車禍事故之發生
    ，是否有過失，而應對原告負侵權行為之賠償責任？如有過
    失，則依侵權行為之法律關係，被告應連帶賠償原告之損害
    ，金額為若干？經查：
(一)、本件車禍發生後，原告及原告配偶即本件訴訟代理人辛○○
    對被告乙○○提出過失傷害告訴，被告乙○○於警訊時陳稱
    ：「我是從員山家中出發大約凌晨2 時10分許要前往台北縣
    三芝鄉，要去卸貨（砂石），車上載有砂石，總重有38.5噸
    。」、「我係沿台二線頭城往基隆方向行駛，行駛由南往北
    車道。」、「對方（指原告）是由基隆往頭城方向行駛，在
    發生車禍當時對方車輛突然往我的車道來」、「我行駛至該
    處時發現對方自小客車失控行駛到我的車道（由南往北），
    我見狀便將車往右方護欄靠，但對方仍沒有修正方向，所以
    對方車輛的車頭左方撞到我所駕駛之營曳引車駕駛座左後方
    之車斗的角。」、「我正在駕車，有作閃躲往右側護欄靠，
    並且採煞車，但對方車輛並未駛回自己車道，且未採煞車，
    一直往我車道行駛，故車禍才會發生。」、「當時地面潮濕
    ，但未下雨，車流量少，視線良好，無障礙物，沒有號誌」
    （宜蘭地檢署93年度他字第178號卷第19頁至20頁）；於本
    院審理時亦到庭陳稱：「這件事情發生經過我還記得，當時
    該路段地面潮濕，是在四線道減縮為二線道處，且路面有修
    路過的突起路面，我們開重車的行經該處時，一定要減速到
    五十公里以下，要不然的話會太過顛簸，我剛經過該突起路
    面後，看到前方對向有一部小客車（即原告車）閃著兩個車
    燈，向南行駛過來，而依當時我前方的路是有稍微往左轉，
    而對方應該往右彎，但對方不知道是不是因為不熟路況，沒
    有彎而且偏離遵行車道超越中心線約二尺左右，我就盡量往
    右靠，並踩煞車，待我出該彎道直行時，該車就撞上聯結車
    後方的輪子上，當時我的車還沒有煞停，但是因為後方被撞
    有點失控，因此右車頭的照後鏡還撞到路邊的電線杆，整個
    過程中我一直在遵行車道上。」等語，前後所述並無不同。
    。證人即當時至現場處理車禍之警員則於偵查時結證稱：「
    當時天有下小雨，路面潮濕，只有看到大車（被告車）煞車
    痕，沒有小車（原告車）煞車痕。」、「（煞車痕）在現場
    圖標示落土前方標示3.7及14.7 的直線。」等語，核亦與被
    告乙○○所所述大致相符。
(二)、再查，依道路交通事故現場圖、現場照片所示，原告車當時
    係由北往南行駛，被告車係由南往北行駛，被告車道留有各
    為3.7公尺、14.7公尺之雙輪煞車痕，另有落土位於3.7公尺
    煞車痕後方（仍在被告車道內）。以被告車上滿載砂石之情
    形觀之，該落土應即為兩車撞擊生時由被告車上掉落，故此
    應即為兩車之撞擊點，而此與被告乙○○所陳相符。核諸上
    開事證，應認被告車於本件車禍發生時，並無跨越分向限制
    線之情事。故本件車禍之發生，應為原告車跨越分向限制線
    侵入被告車道，致兩車發生撞擊。台灣省基宜區車輛行車事
    故鑑定委員會基宜鑑字第930259號鑑定意見書（宜蘭地檢署
    93年度偵字第2252號卷第30頁至32頁）、台灣省車輛行車事
    故鑑定委員會94年5月10日府覆議字第0940100244號函（ 宜
    蘭地檢署93年度偵續字第39號卷第60頁）、國立交通大學94
    年8 月31日交大管運字第0940003514號函所附鑑定意見書（
    同前卷第64頁），亦均同此認定。原告對此雖謂因事故發生
    後，被告乙○○有移動被告車，致現場遭到破壞，前開鑑定
    意見都是依據錯誤的現場圖為判斷之依據，當然亦非正確云
    云，並聲請訊問證人即系爭車禍發生後至現場協助處理之甲
    ○○，然證人甲○○到庭結證稱本件車禍之詳細情形因時間
    過了很久，且處理很多的交通事故，已不記得了等語。原告
    雖復提出原告訴訟代理人私下拜訪證人甲○○之錄音譯文欲
    為證明；然不論該等錄音譯文內容是否真正及其內容為何，
    依直接審理之原則，自應以證人到庭所述之證詞，始得採為
    證據。是原告此部分主張，亦屬無理由。
(三)、故綜上所述，依相關現場跡證所示，系爭車禍之發生，乃因
    原告駕車跨越行車分向限制線，致與在規定車道內行駛之被
    告乙○○所駕車輛發生撞擊所致，被告乙○○並無何過失，
    故原告主張被告乙○○應負過失傷害之損害賠償責任，被告
    大騰公司則應負連帶賠償之責云云，為無理由，應予駁回。
    又本件既已認定被告就系爭車禍之發生不負過失責任，則所
    餘被告應賠償原告之損害額為若干之爭點，即無須認定，附
    此敘明。
五、結論：原告之訴為無理由，依民事訴訟法第78條，判決如主
    文。
中　　華　　民　　國　　96　　年　　1 　　月　　19　　日
                  臺灣宜蘭地方法院民事庭
                      法　官　張軒豪
正本與原本無異。
如不服本判決應於判決送達後20日內提出上訴狀（須附繕本）。
中　　華　　民　　國　　96　　年　　1 　　月　　22　　日
                      書記官　詹玉惠
